【裁判字號】    99,抗,237
【裁判日期】    990902
【裁判案由】    停止執行
【裁判全文】
臺灣高等法院高雄分院民事裁定           99年度抗字第237號
抗  告  人  乙○○
相  對  人  甲○○
上列當事人間聲請停止執行事件，抗告人對於中華民國99年7 月
30日臺灣高雄地方法院99年度聲字第154 號所為裁定提起抗告，
本院裁定如下：
    主  文
抗告駁回。
抗告程序費用由抗告人負擔。
    理  由
一、本件抗告意旨略以：抗告人就原法院96年度執字第52347 號
    強制執行事件（下稱系爭執行事件）中，關於命令抗告人點
    交門牌號碼為高雄市前金區○○○路87號3 樓房屋之執行程
    序，已對該執行標的物之拍定人即相對人提起第三人異議之
    訴（即原法院99年度審訴字第1438號）。並於99年7 月2 日
    具狀聲明異議，且於99年7 月13日具狀補充聲明異議，雖原
    法院駁回抗告人之聲明異議，抗告人又於99年7 月21日提出
    異議。嗣抗告人亦於99年7 月29日執行點交前，將「99年7
    月29日民事聲請供擔保裁定停止強制執行狀」當面呈交執行
    點交之司法事務官。綜上可見，抗告人係於執行點交前具狀
    聲明異議及聲請定相當之擔保停止執行。乃法院駁回抗告人
    之聲請，顯有違誤。至於原法院判決駁回抗告人99年度審訴
    字第1438號第三人異議之訴部分，抗告人已依法提起上訴，
    且抗告人亦另對原法院99年度審聲字第63號裁定提起抗告。
    爰就原裁定提起本件抗告，求予廢棄原裁定，另為准供擔保
    後原法院96年度執字第52347 號清償票款強制執行事件所為
    之強制執行程序，關於門牌為高雄市前金區○○○路87號3
    樓房屋（即坐落高雄市○○區○○段1401號建物）之強制執
    行程序，於聲明異議確定前應暫予停止云云。
二、按強制執行程序開始後，除法律另有規定外，不停止執行。
    有回復原狀之聲請，或提起再審或異議之訴，或對於和解為
    繼續審判之請求，或提起宣告調解無效之訴，撤銷調解之訴
    ，或對於許可強制執行之裁定提起抗告時，法院因必要情形
    或依聲請定相當並確實擔保，得為停止強制執行之裁定，強
    制執行法第18條固定有明文；惟是否有必要停止執行程序，
    仍應由受訴法院依具體個案認定之。若受訴法院認無必要，
    僅因聲請人聲明願供擔保，即須裁定停止執行，無異許可聲
    請人僅憑一己之意，達到停止執行之目的，與強制執行法第
    18條原則上不停止執行之立法意旨有違，且無法防止聲請人
    濫行訴訟以拖延執行（最高法院98年度第3 次民事庭會議決
    議參照）。次按「強制執行法第15條所定第三人異議之訴，
    以排除執行標的物之強制執行為目的，故同條所謂強制執行
    程序終結，係指對於執行標的物之強制執行程序終結而言，
    對於執行標的物之強制執行程序如已終結，則雖因該執行標
    的物之賣得價金不足抵償執行名義所載債權之全部，致執行
    名義之強制執行程序尚未終結，第三人亦不得提起異議之訴
    。對於執行標的物之強制執行程序，進行至執行名義所載債
    權之全部或一部，因對於執行標的物之強制執行達其目的時
    ，始為終結。故執行標的物經拍賣終結而未將其賣得價金交
    付債權人時，對於該執行標的物之強制執行程序，不得謂已
    終結，第三人仍得提起異議之訴，但已終結之拍賣程序不能
    依此項異議之訴有理由之判決予以撤銷，故該第三人僅得請
    求交付賣得價金，不得請求撤銷拍賣程序」（司法院院字第
    27 76 號解釋參照）。
三、經查抗告人以其對原法院96年度執字第52347 號強制執行事
    件中，關於命令抗告人點交門牌號碼為高雄市前金區○○○
    路87號3 樓房屋之執行程序，抗告人除已提起異議及聲請定
    相當之擔保停止執行外，並已對該執行標的物之拍定人即相
    對人提起第三人異議之訴為由，向原法院聲請停止執行。該
    聲請及第三人異議之訴，雖經原法院分別以裁定及判決駁回
    ，然抗告人已依法對之分別提起抗告及上訴云云。惟查抗告
    人就原法院於系爭執行事件所發點交命令，雖曾對之聲明異
    議，並於異議經原法院裁定駁回後，提出抗告，然前揭聲明
    異議及抗告，均非強制執行法第18條第2 項所定得據以聲請
    停止執行之訴訟行為，且依強制執行法第12條所為聲請或聲
    明異議強制執行不因而停止，亦為同法第12條第1 項所明定
    ，是抗告人據以聲請停止執行，自無理由。又系爭執行事件
    之強制執行程序，業已因系爭執行標的物經拍定，分配價款
    ，且於99年7 月29日執行點交而告終結等情，亦經原法院依
    職權調取系爭執行事件卷宗查核屬實，揆之上開說明，抗告
    人已不得依第三人異議之訴排除系爭執行標的物之強制執行
    ，是抗告人以其已對之提起第三人異議之訴，請求准供擔保
    而停止執行，亦屬無理由，不應准許。從而原法院駁回抗告
    人停止執行之聲請，經核尚無不合，抗告意旨指摘原裁定不
    當，求予廢棄，並准供擔保，命系爭強制執行程序，於聲明
    異議確定前，暫予停止云云，為無理由，應予駁回。
四、據上論結，本件抗告為無理由，依強制執行法第30條之1 、
    民事訴訟法第495 條之1 第1 項、第449 條第1 項、第95條
    、第78條，裁定如主文。
中    華    民    國    99    年    9     月    2     日
                              民事第三庭
                                  審判長法官  張國彬
                                  法      官  甯  馨
                                  法      官  吳登輝
以上正本證明與原本無異。
如不服本裁定應於送達後10日內向本院提出再抗告狀（並按他造
當事人之人數附繕本），並繳納再抗告費新台幣1,000 元。
再為抗告僅得以適用法規顯有錯誤為理由，並應委任律師為代理
人。
中    華    民    國    99    年    9     月    3     日
                                  書  記  官  廖素珍
附註：
抗告人之配偶、三親等內之血親、二親等內之姻親，或抗告人為
法人、中央或地方機關時，其所屬專任人員具有律師資格並經法
院認適當者，亦得為第三審代理人。
抗告人或其法定代理人具有律師資格者及前項情形，應於提起抗
告或委任時釋明之。

司法院資訊處製作；財團法人民間司法改革基金會備份。
